臺灣高等法院臺南分院刑事判決　　　　96年度上訴字第1154號
上　訴　人
即　被　告　甲○○
選任辯護人
即扶助律師　林憲聰　律師
上列上訴人因違反槍砲彈藥刀械管制條例案件，不服臺灣雲林地
方法院96年度訴字第449號中華民國96年9月19日第一審判決（起
訴案號：臺灣雲林地方法院檢察署96年度偵字第2536號），提起
上訴，本院判決如下：
    主  文
上訴駁回。
    事  實
一、甲○○前因妨害家庭、侵佔、槍砲彈藥刀械管制條例、麻醉
    藥品管理條例等案件，經臺灣高等法院高雄分院判處應執行
    有期徒刑5年，經最高法院判決駁回上訴確定，嗣更正刑期
    應執行有期徒刑5年6月確定；又因肅清煙毒條例案件，經臺
    灣高等法院高雄分院判處有期徒刑3年4月確定，上開案件接
    續執行，於民國93年3月16日縮短刑期假釋出監，於94年4月
    25日假釋期滿假釋未經撤銷，以已執行論。仍不知悔改，復
    基於持有具殺傷力之改造手槍之犯意，未經許可，於85年5
    月間某日，在雲林縣口湖鄉某處，自姓名年籍不詳綽號「家
    和」之成年男子處，取得具有殺傷力之仿FN廠半自動手槍製
    造之槍枝，換裝土造金屬槍管而成之改造手槍1枝（含彈匣1
    個、槍枝管制編號0000000000號），取得後將之藏放在雲林
    縣口湖鄉○○路某報廢車輛上。迄於96年2月9日凌晨2時許
    ，在雲林縣口湖鄉○○路與廟前路口為警當場查獲，並扣得
    上開改造手槍1支。
二、案經嘉義市警察局第二分局報請臺灣嘉義地方法院檢察署偵
    查起訴。
    理  由
壹、證據能力方面：按被告以外之人於審判外之陳述，雖不符傳
    聞證據得為證據之例外規定，而經當事人於審判程式同意作
    為證據，法院審酌該言詞陳述或書面陳述作成時之情況，認
    為適當者，亦得為證據。當事人、代理人或辯護人於法院調
    查證據時，知有第159條第1項不得為證據之情形，而未於言
    詞辯論終結前聲明異議，視為有前項之同意，刑事訴訟法第
    159條之5定有明文。查本案認定事實所引用之言詞及書面陳
    述證據，經本院於審理時提示檢察官、被告及其辯護人均表
    示無意見，迄於言詞辯論終結前亦未聲明異議，視為同意作
    為證據，本院審酌該陳述證據之取得過程並無瑕疵，與本案
    待證事實間復具有相當之關聯性，自得採為證據，合先敘明
    。
貳、實體認定方面：
一、上開事實，業據被告甲○○坦承不諱，並有扣案之改造手槍
    1支可證，該改造手槍，經送內政部警政署刑事警察局鑑定
    結果：送鑑手槍1枝（槍枝管制編號0000000000），認係仿
    FN廠半自動手槍製造之槍枝，換裝土造金屬槍管而成之改造
    手槍，機械性能良好，可擊發適用子彈，認具殺傷力等情，
    有該局96年3月8日刑鑑字第0960028201號槍彈鑑定書1份在
    卷可稽（詳偵卷第12-14頁），足認被告所持有之上開槍枝
    ，係槍砲彈藥刀械管制條例所列管具有殺傷力之改造手槍甚
    明。本件事證明確，被告犯行堪以認定，應依法論科。
二、核被告甲○○所為，係犯槍砲彈藥刀械管制條例第8條第4項
    之未經許可，持有可發射子彈具有殺傷力之改造手槍罪。又
    未經許可持有手槍，其持有之繼續，為行為之繼續，亦即一
    經持有，罪已成立，但其完結須繼續至持有行為終了時為止
    。本件被告持有槍枝之行為繼續至96年2月9日始被查獲，其
    持有行為之終了既在現行槍砲彈藥刀械管制條例修正公佈施
    行後，非屬行為後法律有變更，自無刑法第2條第1項規定之
    適用，應逕行適用現行之槍砲彈藥刀械管制條例論處，起訴
    意旨比較94年1月26日修正前後之槍砲彈藥刀械管制條例後
    ，認被告係犯94年1月26日修正前之槍砲彈藥刀械管制條例
    第11條第4項之罪，容有未洽。又被告有如事實欄所載之前
    案科刑及執行紀錄，有卷附臺灣高等法院被告前案紀錄表可
    按，其受有期徒刑之執行完畢，5年以內故意再犯有期徒刑
    以上之罪，為累犯，應依刑法第47條第1項之規定，加重其
    刑。
三、按刑法第59條之得酌量減輕其刑者，必須犯罪另有特殊之原
    因與環境等情，而在客觀上足以引起一般同情，認為即予宣
    告法定最低度刑期猶嫌過重者，始有其適用；至於犯罪之動
    機、犯罪之手段或犯罪後之態度等情狀，僅可為法定刑內從
    輕科刑之標準，不得據為酌量減輕之理由（最高法院91年度
    台上字第733號判決參照）。而有鑑於國內槍枝氾濫，持槍
    犯罪之重大案件頻傳，嚴重危害社會安寧秩序，被告自85年
    5月間未經許可持有槍枝及子彈迄今，時間長達數年，所生
    客觀危害程度尚屬非輕，依本件犯罪之情狀而言，並無特殊
    之原因與環境，在客觀上足以引起一般同情，而顯然可憫，
    自無依上開規定酌減其刑，併此敘明。
四、原判決以被告罪證明確，因予適用槍砲彈藥刀械管制條例第
    8條第4項、刑事訴訟法第300條、刑法第47條第1項、第42條
    第3項、第38條第1項第1款規定，併審酌被告無視法令禁制
    ，未經許可持有具殺傷力改造手槍及子彈，惟並未持以另犯
    他案，對社會危害尚輕，其持有槍枝、期間等一切情狀，對
    被告量處有期徒刑3年6月，併科罰金新台幣6萬元，其中所
    處罰金，併諭知如易服勞役，以新台幣1千元折算1日之折算
    標準。至扣案改造手槍1支則敘明均具有殺傷力，屬違禁物
    ，均應依刑法第38條第1項第1款規定宣告沒收。本院經核，
    原判決認事用法，均無違誤，量刑亦稱妥適。被告上訴意旨
    ，以其於警偵訊及原審均已坦承，且其智識程度不高，持有
    後即放置在報廢車輛內，未取出使用，縱使遭環保單位將報
    廢車輛處分掉亦無所謂，若非證人沈宗仁誘使被告取出，被
    告根本已棄置，原審竟對其量處有期徒刑3年6月，顯屬過重
    ，而指摘原判決不當云云。查被告所犯持有槍枝罪，法定刑
    為3年以上，併科新台幣7百萬元以下罰金，原判決審酌被告
    坦承犯行及所持有槍枝數量暨期間（長達10年）等情狀，僅
    對被告量處有期徒刑3年6月及併科罰金新台幣6萬元，所量
    處刑度，已接近法定刑最低度，應符合罪刑相當原則，被告
    上訴意旨，認原審未依刑法第59條規定減刑，量刑太重，被
    告辯護人雖據被告智識程度不高、犯後態度良好為由，請求
    依刑法第59條規定酌減云云，惟依前開說明，此尚自不得據
    為酌量減輕之理由甚明，再參以被告有違反槍砲彈藥刀械管
    制條例不良前科素行，猶再持有具殺傷力之槍枝及子彈，對
    社會治安危害，在客觀上顯難引起一般同情，上開所請，要
    無足採，被告指摘原判決不當，為無理由，應予駁回。
據上論結，應依刑事訴訟法第368條，判決如主文。
本案經檢察官邱克斌到庭執行職務。
中　　華　　民　　國　　96　　年　　12　　月　　27　　日
                  刑事第二庭    審判長法　官  葉居正
                                      法　官  郭千黛
                                      法　官  洪碧雀
以上正本證明與原本無異。
如不服本判決，應於收受本判決後十日內向本院提出上訴書狀。
其未敘述上訴理由者並得於提起上訴後十日內向本院補提理由書
狀（均須按他造當事人之人數附繕本）「切勿逕送上級法院」。
　　　　　　　　　　　　　　　　　　　書記官  李梅菊
中　　華　　民　　國　　96　　年　　12　　月　　27　　日
槍砲彈藥刀械管制條例第八條第四項：
未經許可，持有、寄藏或意圖販賣而陳列第一項所列槍枝者，處
三年以上十年以下有期徒刑，併科新臺幣七百萬元以下罰金。
